vi: Động cơ đẩy xe đồ chơi: Ma sát; Lên dây cót; Đẩy và chạy; Điều khiển từ xa; Lên dây cót; Khác
lt-LT: Žaislinio automobilio maitinimas: Trinties mechanizmas; Patraukiama; Stumiama; Nuotolinis valdymas; Prisukama; Kita
sk-SK: Pohon vozidla na hranie: Trenie; Auto na pružinu; Auto na zotrvačník; Diaľkové ovládanie; Auto na kľúčik; Iné
zh-TW: 玩車輛推進: 摩擦; 收縮; 推動並前進; 遠端控制; 發條; 其他
nl: Aandrijving speelvoertuig: Wrijving; Terugtrekken; Duwen en gaan; Afstandsbediening; Opwinden; Andere
cs: Pohon autíčka: Tření; Zpětný tah; Roztlačovací; Dálkové ovládání; Natahovací; Jiné
th: การขับเคลื่อนของยานพาหนะสำหรับสไลด์: แรงเสียดทาน; ดึงกลับ; ผลักออกไป; รีโมตควบคุม; ไขลาน; อื่นๆ
pt-BR: Propulsão do veículo de brinquedo: Atrito; Puxar; Empurrar e andar; Controle remoto; Corda; Outro
el: Πρόωση οχήματος παιχνιδιού: Τριβή; Τράβηγμα προς τα πίσω; Σπρώξιμο και κίνηση; Τηλεχειρισμός; Κουρδιστό; Άλλο
bg-BG: Задвижване на превозно средство за игра: Триене; Изтегляне назад; Натискане и стартиране; Дистанционно управление; Навиващ се; Други
fi: Leikkiajoneuvon käyttövoima: Kitka; Takaisin vedettävä; Työnnä ja mene; Kauko-ohjain; Vedettävä; Muu
hr-HR: Pogon vozila za djecu: Trenje; Povlačenje; Guranje; Upravljanje na daljinu; Navijanje; Ostalo
ko: 놀이 차량 추진: 마찰; 스프링 작동식; 푸시 앤 고; 원격 제어; 와인드업; 기타
pt-PT: Propulsão de veículo de brincar: Fricção; Recuar; Empurre e vá; Controlo remoto; Conclusão; Outro
ja: 車両推進の遊び: フリクションロック; プルバック; プッシュアンドゴー; リモコン; 巻取り式; その他
hu: Játékjármű meghajtása: Súrlódó; Visszahúzható; Push and go; Távvezérlés; Felhúzható; Egyéb
sv: Spela framdrivning av fordon: Friktion; Pull back; Push and go; Fjärrkontroll; Skruva upp; Övrigt
es: Propulsión del vehículo de juguete: Fricción; Retracción; Push and Go; Control remoto; A cuerda; Otros
da: Fremdrift til legetøjskøretøj: Friktion; Pull-back; Push and go; Fjernbetjening; Oprulning; Andet
pl: Napęd pojazdu do zabawy: Z napędem na tarcie; Nakręcane; Pchane; Zdalne sterowanie; Nawijanie; Inne
de: Spielfahrzeug-Antrieb: Reibung; Zum Zurückziehen; Drücken und los; Fernsteuerung; Aufziehen; Sonstiges
zh-CN: 玩具车推进方式: 摩擦推动; 回拉前行; 推动前行; 远程控制; 旋转发条; 其他
tr: Araç itişini oyna: Sürtünme; Geri çekme; İt ve git; Uzaktan kumanda; Kurmalı; Diğer
en: Play vehicle propulsion: Friction; Pull back; Push and go; Remote control; Wind-up; Other
ro-RO: Propulsia vehiculului de jucărie: Frecare; Tragere înapoi; Împingere; Telecomandă; Cu cheiță; Altele
sl-SI: Pogon igralnega vozila: Trenje; Potegni nazaj; Potisni in pojdi; Daljinsko upravljanje; Navijanje; Drugo
nb: Spill av fremdrift av kjøretøy: Friksjon; Opptrekkbare; Skyv og gå; Fjernkontroll; Opptrekk; Annet
fr: Propulsion du véhicule de jeu: À friction; Remontoir; Trotteur; Télécommande; À ressort; Autre
ru: Движение игрушечного автомобиля: Трение; Оттягивание; Нажатие; Дистанционное управление; Заводной; Другое
it: Propulsione dei veicoli di gioco: Attrito; Pull-Back; Spingi e vai; Telecomando; A molla; Altro